# 非同一控制下企业合并确认的营业外收入是否可在满足条件的情况下不确认递延所得税负债

提问人：zsmj 时间：2018-02-10 11:24:10
老师好，请教一下非同一控制下企业合并付出对价小于享有的净资产的份额计入营业外收入，这部分营业外收入在合并中是否可以在同时满足以下条件的情况下不确认递延所得税负债 1 、投资企业能够控制暂时性差异转回的时间 2 、该暂时性差异在可预见的未来很可能不会转回

回答人：chenyiwei
可以，前提是证明在可预见的未来没有处置该股权投资的计划。

提问人：李李 Q 时间：2018-02-11 18:15:02
陈老师，我的个人理解，不知道是否正确，请您指正，如果为个别报表，我认为，长期股权投资计税基础和账面价值差额，如果符合可以上述 2 点定义，那么可以不确认递延所得税，如果是合并报表，还是要确认相关递延所得税的影响的，相关递延所得税计入商誉，（不管是正商誉还是负商誉）不知道回答是否正确。

回答人：chenyiwei
这里的营业外收入本来就是负商誉，不是可辨认资产的公允价值与计税基础之差。所以不存在再调整商誉一说。

提问人：李李 Q 时间：2018-02-11 18:59:27
陈老师，看了您的回复，还有几点麻烦您指正一下，企业合并产生的商誉，不能确认递延所得税，如果可辨认净资产公允价值与计税基础的存在差额，符合确认条件的，是要确认递延所得税影响。 但是上述问题中包含的条件： 1 、投资企业能够控制暂时性差异转回的时间 2 、该暂时性差异在可预见的未来很可能不会转回，说的是个别报表对子公司的长期股权投资之类的处理吧，与合并报表处理没有关系吧，合并报表就是商誉的初始确认不确认相关递延所得税，如果可辨认净资产公允价值与计税基础的差异，符合递延所得税相关确认条件的，那么就应该确认递延所得税，不知道我上述理解是否正确。

回答人：chenyiwei
合并报表层面对负商誉（营业外收入）是否确认递延所得税的考虑也遵循这一规则。

提问人：李李 Q 时间：2018-02-12 08:09:01
陈老师，根据您的回答合并报表层面负商誉也要根据上述原则确认递延所得税，但是根据　企业会计准则第 18 号——所得税 第十一条 说除下列交易中产生的递延所得税负债以外，企业应当确认所有应纳税暂时性差异产生的递延所得税负债： 　　（一）商誉的初始确认。 　　（二）同时具有下列特征的交易中产生的资产或负债的初始确认： 1.该项交易不是企业合并； 2.交易发生时既不影响会计利润也不影响应纳税所得额（或可抵扣亏损） 会计准则十一条规定的只有正商誉么？负商誉要按照所得税准则的相关规定确认递延，如果是这样的话，请问原理是什么？

回答人：chenyiwei
负商誉不是资产，是损益项目，代表合并报表层面投资的账面价值与计税基础之间的应纳税暂时性差异。所以不受此限制。

提问人：李李 Q 时间：2018-02-12 08:56:02
陈老师，是不是可以这么考虑，如果是正商誉，如果确认相关递延所得税，那么就会影响商誉的价值，进而进入一个无限循环，所以正商誉不确认递延所得税，如果是负商誉，对应所得税费用，不牵扯无限循环的情况，要按照所得税的原则确认递延所得税

回答人：chenyiwei
可以这样理解。

提问人：zengfengxia 时间：2018-02-13 10:07:39
按照中国的税法，无论是个别报表还是合并报表，正商誉的初始确认是不是原本就无需考虑所得税影响？

回答人：chenyiwei
是。